臺灣嘉義地方法院民事判決
110年度訴字第494號
原      告  A女      （真實姓名年籍詳卷） 
訴訟代理人  翁千惠律師
被      告  鄧旭雲  
上列當事人間損害賠償事件，原告就本院110年度侵訴字第1號乘
機猥褻案件提起附帶民事訴訟，經本院刑事庭以110年度侵附民
字第2號裁定移送前來，本院於民國110年12月23日言詞辯論終結
，判決如下：
    主  文
一、被告應給付原告新臺幣(下同)20萬元，及自民國110年3月6
    日起至清償日止，按照年息百分之5計算的利息。
二、原告其餘之訴駁回。
三、本判決原告勝訴部分可以假執行，但被告如以20萬元為原告
    預供擔保，可以免為假執行。
四、原告其餘假執行的聲請駁回。
　　事實及理由
壹、程序方面：
    按行政機關、司法機關及軍法機關所製作必須公示之文書，
    不得揭露被害人之姓名、出生年月日、住居所及其他足資識
    別被害人身分之資訊，性侵害犯罪防治法第12條第2項有明
    文規定。原告提起本件訴訟，是主張被告有乘機猥褻的侵權
    行為，訴請被告損害賠償，依上開法條規定，本判決書自不
    得揭露被害人的身分識別資訊。因此，將原告身分資訊以代
    號甲 表示，先予敘明。
貳、實體方面： 
一、原告主張：　　
（一）雙方為嘉義縣某校同班同學，原告患有猝睡症，被告也知
      道原告患有猝睡症，雙方在民國109年5月20日晚上11時46
      分後某時，在學校社團辦公室內飲酒、聊天，而原告在10
      9年5月21日凌晨4時左右因為猝睡症發作陷入昏睡，被告
      知道原告因猝睡症而昏睡造成不能抗拒，竟然在該日凌晨
      4時至6時間，基於乘機猥褻的接續犯意，親吻原告嘴部、
      左側鎖骨，並把原告上衣脫掉、解開原告胸罩後，用嘴吸
      吮原告左胸，且脫下原告外褲及內褲後，用他的身體壓在
      原告上方，並用下體摩擦原告下體，而對原告為上開猥褻
      行為。
（二）之後，原告在該日清晨6時左右逐漸恢復意識清醒，被告
      協助原告穿上衣、褲後，雙方分別離去，而後原告發現內
      褲反穿、背後有瘀青、左側鎖骨處有紅色印記，發覺有異
      報警處理，因此發現知道上開情形。被告前開行為經本院
      以110年度侵訴字第1號刑事判決（下稱刑事案件）認定犯
      乘機猥褻罪，判處有期徒刑1年。
（三）被告前開行為侵害原告身體、健康和貞操權，是屬於情節
      重大的情事，原告依照民法第184條、第195條第1項規定
      ，請求被告賠償精神慰撫金新臺幣（下同）710,500元。
（四）聲明：
    ⒈被告應給付原告710,500元，及從起訴狀繕本送達隔天起到
      清償日止，按照年息百分之5計算的利息。
    ⒉原告願供擔保，請准宣告假執行。　
二、被告答辯：否認原告所主張的事實，且已經對於刑事判決提
    起上訴等語。聲明：原告之訴駁回。如受不利之判決，願供
    擔保請准宣告免予假執行。
三、法院的判斷：
（一）因故意或過失，不法侵害他人之權利者，負損害賠償責任
      。故意以背於善良風俗之方法，加損害於他人者亦同。不
      法侵害他人之身體、健康、名譽、自由、信用、隱私、貞
      操，或不法侵害其他人格法益而情節重大者，被害人雖非
      財產上之損害，亦得請求賠償相當之金額。民法第184條
      第1項、第195條第1項前段分別有明文規定。
（二）本件被告有於上開時間、地點對原告為趁機猥褻的侵權行
      為：
    1.原告在案發當時，確實因猝睡症發作而陷入昏睡狀態：
　　⑴原告主張在案發時間已因猝睡症發作而陷入昏睡，被告在
      刑事案件時沒有爭執知道原告患有猝睡症，但辯稱是原告
      主動親吻被告，要求被告幫原告脫掉上衣，被告才給予回
      應等語。
　　⑵但是原告在刑事案件已經證述：因為猝睡症，診所有開藥
      給我服用。藥物可以讓我在一段期間內保持清醒，但有時
      還是會睡著。藥物有長效型跟短效型，長效型的藥效約16
      小時，而短效型的藥效約4個小時。我會在早上服用1顆長
      效型的，再視情況補充短效型的藥，所以1天可能會服用2
      顆藥，通常在特別想要睡，感覺身體無力、快撐不下去時
      ，會服用短效型。但我服藥後還是可以睡著。我跟被告在
      學校社團辦公室討論社團經營的狀況跟課程、學分問題，
      在109年5月21日凌晨的時候，開始喝酒、聊天。大概到凌
      晨3時多喝不下，之後有身體不舒服吐出來，我吐完之後
      覺得很羞恥就遮著自己的臉，後來就頭暈，然後突然睡著
      。之後有意識時感覺背很痛，是躺在社團辦公室的地板上
      ，沒辦法睜眼、肌肉沒辦法自主行動。我在失去意識之前
      是坐在有靠背的木椅上。與被告見面之前，大概在5月20
      日晚上11時左右有服藥，我是服用20毫克的短效型劑量，
      我沒辦法判斷從我睡著到恢復意識經過多久的時間，我在
      5月20日晚上11時30分對話紀錄有提到「剛補藥量」就是
      那時候剛補服藥，如果沒有補藥，打字打到一半睡著就很
      丟臉，我一直撐到凌晨4時許才突然沒有意識，因為前一
      天晚上服用短效型的藥效已經退了。後來我醒來有問被告
      時間，被告說是6時等語（見警卷第6至7頁，110年度侵訴
      字第1號卷第122至123、127至130、132、145、147至148
      、156至159、165至167頁）。並且有原告提出自己與被告
      LINE通訊軟體對話內容，原告於109年5月20日晚上11時17
      分表示「我現在這狀況感覺不睡的話要補藥了」，又於同
      日晚上11時30分許表示「剛補藥量」等語（見警卷第12至
      13頁）。
　　⑶再參考被告曾於109年5月22日0時19分傳送訊息給原告表示
      「昨天有人喝完就小睡一下」，又於同日晚上11時4分至5
      分間表示「斷片的過程中」、「其實我有偷偷跟妳告白」
      等語，有雙方LINE通訊軟體對話紀錄在卷可佐（見警卷第
      14、16頁）。可見原告證稱自己在飲酒、聊天的過程中有
      失去意識，應該是可採。
　　⑷又以原告服用的短效型藥劑藥效約4小時，原告在109年5月
      20日晚間11時30分左右服用藥物，與被告飲酒、聊天約至
      隔天即109年5月2日凌晨4時多失去意識，顯然原告是因事
      前服用的短型藥劑藥效經過而猝睡症發作，應該是可以認
      定。
    ⒉被告有對原告為上開趁機猥褻的行為：
　　⑴原告主張被告趁原告陷入昏睡時，有親吻原告嘴部、左側
      鎖骨，並把原告上衣脫掉、解開原告胸罩後，用嘴吸吮原
      告左胸，且脫下原告外褲及內褲後，用他的身體壓在原告
      上方，並用下體摩擦原告下體等行為，已經原告在刑事案
      件證述明確（見110年度侵訴字第1號卷第130至137、141
      、147至150、153至155、161至164頁）。　
　　⑵而且，原告在109年5月21日晚上10時3分許，以LINE通訊軟
      體對話傳送「為什麼我的貼身衣物是穿反的來著」、同日
      晚上11時47分又傳送「昨天到底發生什麼」，再於翌日凌
      晨0時25分傳送「四點到六點間到底發生什麼」等訊息給
      被告。又於109年5月22日晚上10時34分發送「為什麼脫我
      貼身衣物」給被告，被告則回覆「額」、「那個」、「我
      有問你可以嗎」、「然後我不知道你是不是有嗯一聲」、
      「還是只是翻身發出來的聲音」。被告於109年7月2日下
      午4時55分發送「解了內衣脫了妳的褲子是我不對」文字
      訊息給原告。原告於同日晚上6時35分、6時37分傳送「我
      問的是那你那時候壓在我身上動到底怎麼回事」、「我只
      是躺在地上不至於瘀青一片這麼久都沒消吧」等訊息給被
      告，被告於同日晚上8時2分許回覆「額」、「就親然後」
      、「舔上半身」等語。有原告與被告間的對話訊息列印資
      料附卷可憑（見警卷第13頁至15頁、27頁）。可見，被告
      事後於LINE通訊軟體對話中，也坦承有脫去原告內衣、褲
      子，並且舔舐原告上半身，也與原告指述事發的過程大致
      相符。
　　⑶再者，原告案發時所著衣物，其中胸罩經送檢定，於左罩
      杯內層處相對於乳頭位置採集斑跡檢體，以唾液澱粉酶法
      檢測呈現弱陽性反應，再經萃取DNA檢測，並與被告之唾
      液DNA進行比對，上述胸罩左罩杯斑跡檢體之體染色體DNA
      -STR型別為混合型，研判混有2人DNA，不排除混有被告與
      另1女性，該混合型別由被告與隨機人混合之機率較隨機2
      人混合之機率高約3.21×10⁶倍，有內政部警政署刑事警察
      局109年11月16日刑生字第1098007783號鑑定書可參（見
      偵卷第63至65頁）。可以佐證原告指稱遭被告解開她的內
      衣吮吸其左側胸部一事，應該可信。
　　⑷綜合以上證據，原告主張被告有趁原告猝睡症發作而昏睡
      間，對原告為上開猥褻行為，應該是可以採信。被告辯稱
      ：只有親吻原告嘴巴跟左側鎖骨等語，就無法採信。
（三）本件原告可以向被告請求非財產上損害賠償為20萬元：
    1.不法侵害他人人格權，被害人受有非財產上損害，其請求
      加害人賠償相當金額之慰撫金時，法院對於慰撫金之量定
      ，應斟酌實際加害情形，所造成影響、被害人痛苦之程度
      、雙方之身分地位、經濟情形及其他各種狀況，以核定相
      當之數額（最高法院51年台上字第223號判例參照）。
    2.本院斟酌被告上開侵權行為的態樣，對於原告所造成的精
      神上損害程度，並依雙方自陳的學經歷、收入狀況(見本
      院卷第42頁)，及雙方名下均無財產，有兩造稅務電子閘
      門財產所得調件明細表附卷可佐（見本院卷第49至51頁）
      等一切情狀，認原告請求的非財產上損害賠償應以20萬元
      為適當。
四、結論，原告依照民法第184條第1項前段、第195條第1項前段
    規定，請求被告給付20萬元，及自起訴狀繕本送達被告隔日
    即110年3月6日起至清償日止，按年息百分之5計算的利息，
    為有理由，應予准許，超過的部分，就沒有依據，應該駁回
    。
五、本件原告勝訴部分所命給付的金額未逾50萬元，依民事訴訟
    法第389條第1項第5款規定，依職權宣告假執行，並依被告
    聲請酌定免為假執行的擔保。至於原告請求不被准許部分的
    假執行聲請，因為原告的請求已經駁回，所以該部分假執行
    的聲請就沒有理由，不應准許。
六、本件判決事證已經明確，雙方其餘攻擊防禦方法及舉證，審
    核後對於判決結果不生影響，就不一一論駁，併此說明。
七、本件是原告提起刑事附帶民事訴訟，由刑事庭合議裁定移送
    本院民事庭事件，免納裁判費，本件訴訟中也沒有產生其他
    訴訟費用，所以沒有訴訟費用額確定及諭知負擔，併此敘明
    。　
八、據上論結，本件原告之訴一部為有理由，一部為無理由，因
    此判決如主文。　　　　　
中　　華　　民　　國　　111 　年　　1 　　月　　12　　日
                  民事第一庭  法　官　吳芙蓉
以上正本係照原本作成
如對本判決上訴，須於判決送達後20日內向本院提出上訴狀。如
委任律師提起上訴者，應一併繳納上訴審裁判費。
中　　華　　民　　國　　111 　年　　1 　　月　　12　　日
　　　　　　　　　　　  　　　書記官　王立梅